臺灣高雄地方法院刑事判決　　　　　　　96年度易字第1391號
公　訴　人　臺灣高雄地方法院檢察署檢察官
被　　　告　甲○○
選任辯護人　吳賢明律師
　　　　　　黃淑芬律師
　　　　　　王進勝律師
上列被告因賭博案件，經檢察官提起公訴（96年度偵字第117號）
，本院以簡式審判程序審理，判決如下：
    主  文
甲○○共同意圖營利聚眾賭博，處有期徒刑陸月，如易科罰金，
以新臺幣貳仟元折算壹日。扣案傳真機陸台、錄音帶伍捲、錄音
機貳台、電子計算機柒台、中獎倍數表貳張、帳冊貳本、簽注單
拾玖張均沒收。
    事  實
一、甲○○與方貞貞、陳怡如（均另經檢察官為緩起訴處分）及
    真實姓名年籍均不詳、綽號「六龜」之成年女子，共同基於
    意圖營利而與不特定人賭博之集合犯意聯絡，自民國95年5
    月起，由甲○○提供其向不知情之林素惠借用在高雄縣壽華
    路52巷11號2 樓之住處之公眾得出入場所，做為賭博場所，
    設置俗稱「六合彩」及「特尾」之簽注站，甲○○除自任組
    頭接受簽賭外，並以擔任簽賭仲介站之方式，轉介賭客向該
    亦擔任組頭，綽號「六龜」之女子簽賭，聚集不特定多數人
    簽賭下注，並亦自95年5 月間起，以每週2 天、每天新臺幣
    （下同）500 元之薪資，分別僱用方貞貞及陳怡如負責接收
    簽注單、算牌支數及簽注金額等工作，而共同以此方式經營
    「六合彩」賭博。其賭博方式為香港六合彩開出之號碼做為
    對獎號碼，賭客每簽注2 星、3 星、4 星1 支各為73.5元、
    63 元 、58元，如簽中2 星（即簽中2 號）可得5,700 元彩
    金，如簽中3 星（簽中3 號）可得5 萬7,000 元彩金，如簽
    中4星 （簽中4 號）可得7 5 萬元之彩金，而特尾每支63元
    ，以倍數單計算中獎之倍數；如未簽中，除由甲○○自任組
    頭與賭客對賭，簽賭之賭資歸由甲○○所有外，由其擔任簽
    賭仲介站之牌支，簽賭之賭資歸由綽號「六龜」之人所有，
    甲○○則從中抽取六合彩牌支每支2 元之佣金，4 星、特尾
    牌支每支0.2 元之佣金，前、後獲利共約30萬元。嗣於95年
    12月19日18時55分許，為警持搜索票，在上址當場查獲，並
    扣得甲○○所有，供經營賭博所用之傳真機6 台、錄音帶5
    捲、錄音機2 台、電子計算機7 台、中獎倍數表2 張、帳冊
    2 本、簽注單19張。
二、案經高雄縣政府警察局岡山分局報請臺灣高雄地方法院檢察
    署檢察官偵查起訴。
    理  由
一、訊據被告甲○○對於上開事實均自白不諱，核與證人陳怡如
    、方貞貞於警詢及偵查中證述受甲○○僱用負責接收簽注單
    、算牌支數及簽注金額之工作等情節大致相符，且有被告所
    有供經營賭博所用之傳真機6 台、錄音帶5 捲、錄音機2 台
    、電子計算機7 台、中獎倍數表2 張、帳冊2 本、簽注單19
    張等物扣案可證，本件事證明確，被告賭博犯行堪以認定。
二、論罪科刑之理由：
（一）查被告提供其向不知情之林素惠借用在高雄縣壽華路52
      巷11號2 樓住處，既係供不特定之多數人簽賭，被告上開
      住所自屬公眾得出入之場所。核被告所為，係犯刑法第
      268 條意圖營利，供給賭博場所及聚眾賭博及同法第266
      條第1 項前段之賭博罪。被告與方貞貞、陳怡如間就被告
      自任組頭部分；被告與方貞貞、陳怡如就轉介簽賭部分，
      與真實姓名年籍均不詳綽號「六龜」之成年女子間，均有
      犯意聯絡及行為分擔，均為共同正犯。
（二）被告自95年5 月間某日起至同年12月19日（為警查獲時）
      止，前後供給賭場、聚眾賭博及普通賭博犯行，各係基於
      同一犯意，對同一法益侵害之數舉動接續施行，各應依接
      續犯論以一罪（最高法院86年台上字第3295號判例參照）
      。被告所犯意圖營利供給賭場、圖利聚眾賭博及普通賭博
      三罪，係基於一個賭博犯意之決定，達成其同一犯罪之各
      個舉動，應屬法律概念之一行為，其一行為觸犯上開三罪
      名，為想像競合犯，應依刑法第55 條 規定從一重之圖利
      聚眾賭博罪處斷。公訴意旨雖認被告自95年5 月8 日起開
      始經營簽注站，至96年12月19日被查獲時，開獎共有96次
      ，上開96次犯行，應分論併罰云云。然查：以起訴書犯罪
      事實所認定之六合彩開獎頻率，係每週開獎2 次，以此計
      算每月開獎共約8 次，縱被告之簽賭行為毫無間斷，則自
      95年5 月至同年12月19日間之開獎次數至多亦僅60餘次，
      是起訴書所載之96次簽賭，顯係誤寫或誤算。又被告自95
      年5 月間某日起至同年12月19日止，前後供給賭場、聚眾
      賭博及普通賭博犯行，各係基於同一犯意，對同一法益侵
      害之數舉動接續施行，各應依接續犯論以一罪，已如前述
      ，公訴意旨未審酌其犯意之單一及行為之反覆性，從而認
      應就各次之賭博行為予以分論併罰，容有未洽。
（三）再查：被告上開賭博行為既應評價為一行為而僅成立一罪
      ，已如前述，則其行為時間雖始自刑法修正施行前之95年
      5 月間某日，然其行為係延續至刑法修正施行後之95年12
      月19日止（即為警查獲時止），自應逕依修正後刑法之規
      定論處，而無須比較新、舊法，附此敘明。
（四）爰審酌被告提供上址為賭博場所且聚眾賭博，助長人民以
      僥倖心態獲取財物之風氣，敗壞社會風氣，殊無可取，惟
      念其並無犯罪紀錄，有台灣高等法院被告前案紀錄表可參
      ，素行尚佳，且犯後坦承犯行，態度良好，且賭博犯行性
      質上僅屬對自己財產之處分行為，對社會所生之損害並非
      直接、鉅大等一切情狀，本院認公訴人所求處之有期徒刑
      9 月尚嫌過重，爰量處如主文所示之刑，並斟酌本案之犯
      罪情節及其前、後經營時間長達6 月，又雇用方貞貞、陳
      怡如分擔賭博犯行，顯見其簽賭之數量非少，迄今獲利約
      30萬元（見警卷第12 頁 被告供述）等情，諭知如易科罰
      金以新台幣2,00 0元折算1 日，以資警惕。扣案之傳真機
      6 台、錄音帶5 捲、錄音機2 台、電子計算機7 台、中獎
      倍數表2 張、帳冊2 本、簽注單19張等物，均為被告所有
      ，且為被告犯賭博罪所用之物，業據其供述在卷（本院卷
      第25頁）爰依刑法第38條第1 項第2 款之規定宣告沒收。
據上論斷，應依刑事訴訟法第299 條第1 項前段、第273 條之1
第1 項，刑法第28條、第266 條第1 項前段、第268 條、第55
條、第41條第1 項前段、第38條第1 項第2 款，刑法施行法第1
條之1 ，判決如主文。
本案經檢察官乙○○到庭執行職務。
中　　華　　民　　國　　96　　年　　6 　　月　　15　　日
                  刑事第十三庭  法　官  葉啟洲
以上正本證明與原本無異。
如不服本判決，應於判決送達後10日內，向本院提出上訴狀。
中　　華　　民　　國　　96　　年　　6 　　月　　21　　日
                                書記官  蔡語珊
附錄本判決論罪之法條：
刑法第266條第1項前段
  在公共場所或公眾得出入之場所賭博財物者，處1000元以下罰
  金。
刑法第268條
  意圖營利，供給賭博場所或聚眾賭博者，處3 年以下有期徒刑
  ，得併科3000元以下罰金。
